臺灣橋頭地方法院刑事判決　　　　　　　110年度訴字第357號
公　訴　人　臺灣橋頭地方檢察署檢察官　　　　　　　　　
被　　　告　吳志峰


指定辯護人　李佩娟公設辯護人
被　　　告　蘇上瑀




選任辯護人　劉彥伯律師（法扶律師）
上列被告因違反毒品危害防制條例案件，經檢察官提起公訴（11
0 年度偵字第10811、10812號），本院判決如下：
    主  文
甲○○犯如附表壹編號一至六所示之陸罪，均累犯，各處如該表
「宣告刑及沒收」欄所示之刑及沒收。應執行有期徒刑陸年壹月
。宣告多數沒收部分併執行之。
乙○○犯如附表貳編號一至二所示之貳罪，均累犯，各處如該表
「宣告刑及沒收」欄所示之刑及沒收。應執行有期徒刑拾陸年。
宣告多數沒收部分併執行之。
    事  實
一、甲○○明知甲基安非他命係毒品危害防制條例第2 條第2 項
    第2 款規定之第二級毒品，不得非法持有、販賣，竟仍基於
    販賣第二級毒品甲基安非他命以營利之各別犯意，以其所持
    用之門號0000000000號行動電話作為聯絡工具，於附表壹編
    號一至六所示時、地，依該表所示之方式及對價，分別販賣
    第二級毒品甲基安非他命與乙○○，共6 次。
二、乙○○明知海洛因係毒品危害防制條例第2 條第2 項第1 款
    規定之第一級毒品，不得非法持有、販賣或轉讓，竟分別為
    下列行為：
  ㈠基於販賣第一級毒品海洛因以營利之犯意，以其所持用之門
    號0000000000號行動電話作為聯絡工具，於附表貳編號一所
    示時、地，依該編號所示之方式及對價，販賣第一級毒品海
    洛因與甲○○1 次。
  ㈡基於轉讓第一級毒品海洛因之犯意，以其所持用之門號0000
    000000號行動電話作為聯絡工具，於附表貳編號二所示時、
    地，依該編號所示之方式，轉讓第一級毒品海洛因（無證據
    證明其所轉讓之海洛因數量已逾淨重5 公克）與甲○○1 次
    。
三、嗣經警依法對甲○○所持用以聯絡毒品交易事宜之門號0000
    000000號行動電話實施通訊監察，並於民國110 年4 月26日
    18時15分許，持本院核發之搜索票，至甲○○位於高雄市○
    ○區○○路0 巷000 號住處執行搜索，當場扣得甲○○所有
    、持以與乙○○聯繫毒品交易事宜之三星牌行動電話（含門
    號0000000000號SIM 卡1 張、IMEI碼：000000000000000/03
    、000000000000000/03號）1 支，後通知乙○○到案說明，
    進而循線查悉全情。
四、案經臺南市政府警察局善化分局（下稱善化分局）報告臺灣
    橋頭地方檢察署（下稱橋頭地檢署）檢察官偵查起訴。
    理  由
壹、證據能力部分：
一、被告乙○○及其辯護人主張證人即被告甲○○於司法警察調
    查中所為之陳述，無證據能力，然查本判決並未引用甲○○
    於警詢中所為關於乙○○被訴如附表貳各編號所示犯罪事實
    之證述作為認定乙○○如附表貳各編號所示犯行之證據，自
    毋庸論述該部分證據能力之有無。
二、次按被告以外之人於審判外之陳述，雖不符前4 條之規定，
    而經當事人於審判程序同意作為證據，法院審酌該言詞陳述
    或書面陳述作成時之情況，認為適當者，亦得為證據，刑事
    訴訟法第159 條之5 第1 項規定甚明。經查，本判決其餘所
    引認被告有前開犯行、具有傳聞證據性質之證據資料，則經
    檢察官、辯護人及被告於本院審判程序中同意為證據使用（
    見訴字卷第246 頁），本院審酌該等證據作成之情況，並無
    違法取得情事，且俱核與本案待證事實相關，以之作為證據
    為適當，應認為均有證據能力。又下列認定本案之非供述證
    據，經查並無違反法定程序取得之情，依刑事訴訟法第158
    條之4 規定反面解釋，亦應具證據能力。
貳、認定犯罪事實所憑之證據及理由：
一、就甲○○如附表壹編號一至六所示販賣第二級毒品甲基安非
    他命與乙○○之犯行部分：
  ㈠該等部分犯行，業據甲○○於警詢、偵查、本院準備及審判
    程序中坦承不諱（見警一卷第5 、15、41至49、53至55、59
    頁；偵一卷第34至35頁；訴字卷第94至96、207 、254 頁）
    ，核與證人乙○○於警詢及偵查中之證述相符（見警一卷第
    123 至127 、145 至151 、157 至161 頁；偵一卷第60至63
    頁），並有本院110 年聲搜字第233 號搜索票、善化分局搜
    索暨扣押筆錄、扣押物品目錄表各1 份在卷可稽（見警一卷
    第87至95頁），復有如附表壹編號一至六所示之通訊監察譯
    文在卷可參，另有扣案如事實欄所載之行動電話可佐，足認
    甲○○上開任意性自白與事實相符，洵堪採為認定犯罪事實
    之依據。
  ㈡又參以甲○○於本院準備程序中自承：我販賣甲基安非他命
    是賺量，從賣出的甲基安非他命中抽取一些來施用等語（見
    訴字卷第96頁），足認甲○○有營利之意圖，是甲○○為如
    附表壹編號一至六所示各次販賣第二級毒品之犯行時均有營
    利之意圖，堪認無訛。
二、就乙○○如附表貳編號二所示轉讓第一級毒品海洛因與甲○
    ○之犯行部分：
    該等部分犯行，業據乙○○於本院審判程序中坦承不諱（見
    訴字卷第207 至208 、254 頁），核與證人甲○○於偵查中
    之證述相符（見偵一卷第77至81頁），並有如附表貳編號二
    所示之通訊監察譯文1 份在卷可佐，足認乙○○上開任意性
    自白與事實相符，亦堪採為認定犯罪事實之依據。
三、就乙○○如附表貳編號一所示販賣第一級毒品海洛因與甲○
    ○之犯行部分：
    訊據乙○○固坦承曾於附表貳編號一所示時、地交付價值新
    臺幣（下同）1,000 元之海洛因1 包與甲○○，並收取甲○
    ○交付之總面額價值1,000 元之振興三倍券，然矢口否認有
    何販賣第一級毒品海洛因之犯行，辯稱：我是與甲○○合資
    購買，我自己也有出錢云云。經查：
  ㈠乙○○曾於附表貳編號一所示時、地交付價值1,000 元之海
    洛因1 包與甲○○，並收取甲○○交付之總面額價值1,000
    元之振興三倍券等事實，業據乙○○於偵查、本院準備及審
    判程序中坦認屬實（見偵一卷第58頁；訴字卷第96至97、20
    7 頁），核與甲○○於偵查及本院審判程序中之證述相符（
    見偵一卷第35頁；訴字卷第214 至215 、224 至225 頁），
    並有如附表貳編號一所示之通訊監察譯文1 份附卷可佐（見
    警二卷第31至33頁），此部分之事實，先堪認定。
  ㈡按毒品危害防制條例所謂販賣行為，係指以營利為目的，有
    償將毒品販入或賣出。而參與交付買賣標的物，及收取價金
    之行為，即屬販賣構成要件之行為。又所謂「合資」，係共
    同出資，委由合資者其中一人或他人，向合資者以外之第三
    人購買所需物品，該第三人始為物品之賣方，合資者均非擔
    任賣方角色，且合資一般並依出資比例分配購得之毒品，其
    分配並交付物品之過程，依一般社會通念，除合資者一同前
    往購買，合資雙方對於交易過程均明瞭情形外，倘推由一方
    負責購買，為杜絕日後爭議，衡情對於購買毒品之價格、數
    量、出資及分得毒品比例等事項會事先協議，或事後核算時
    加以釐清，而海洛因於我國係屬違禁物，取得不易，價格高
    昂，倘施用毒品者係合資購買者於購買前多會先約定出資金
    額及分攤比例或毒品數量，始合常理；而所謂「購買」則係
    由買方將金錢交付與賣方，由賣方直接出售物品，至賣方究
    係如何取得物品，係向他人取得或自行製造，均非所問。又
    所謂合資、代購、調貨行為是否構成販賣，自應視被告在買
    賣毒品過程中之交易行為特徵而定，即其究係立於賣方之立
    場，向上游取得貨源後以己力為出售之交易，抑或立於買方
    立場，代為聯繫購買加以判斷。若被告接受買主提出購買毒
    品之要約，並直接收取價金、交付毒品予買主，自己完遂買
    賣的交易行為，阻斷毒品施用者與毒品提供者的聯繫管道，
    縱其所交付之毒品，係其另向上游毒販所取得，然其調貨行
    為仍具有以擴張毒品交易而維繫其自己直接為毒品交易管道
    之特徵，自仍屬於毒品危害防制條例所規定之販賣行為，因
    上游毒販與買主間並無直接關聯，無從認係立於買方立場，
    為買主代為聯繫購買毒品，該毒品交易行為，自僅屬被告自
    己一人之單獨販賣行為（最高法院107 年度台上字第417 號
    判決意旨參照）。
  ㈢甲○○針對本次毒品交易之過程，業於：⒈偵查中經檢察官
    提示相關通訊監察譯文內容後具結證稱：109 年7 月17日我
    們約在乙○○家附近，在永安一間大廟旁的統一超商見面，
    我跟乙○○購買1,000 元的海洛因，我在電話中說「我要1
    」是指我要1,000 元的海洛因，我將振興三倍券交給乙○○
    ，他拿海洛因給我時已經分裝好了，我是跟乙○○交易毒品
    ，我不知道乙○○如何跟他的毒品來源交易毒品等語（見偵
    一卷第35、75至77頁）；⒉本院審判程序中具結證稱：109
    年7 月17日我們約在永安路的統一超商，我在電話中說「我
    要1 」是指我要1,000 元的海洛因，我到場後先拿1,000 元
    的振興三倍券給乙○○，然後我就在旁邊等，他走去找一個
    我不認識的人，他們對話過程我不清楚，他回來後就拿海洛
    因給我，我就離開了，我打電話和乙○○約見面時我以為他
    身上已經有海洛因可以給我，我是將錢交給乙○○跟他買海
    洛因，他沒有跟我說他要跟我一起買，也沒跟我說這次他要
    出多少錢，我不知道他跟他的毒品來源買多少錢、多少數量
    的海洛因、他拿海洛因給我時有無留取部分海洛因，我也不
    知道當時他有約他的毒品來源在我們見面的統一超商那裡，
    我跟乙○○的毒品來源不認識，他們在交易時不會希望我在
    旁邊看，我們都會迴避，如果我認識乙○○之毒品來源，我
    就不用透過乙○○，我自己向該毒品來源購買即可等語明確
    （見訴字卷第213 、215 至220 、224 至230 、234 頁）。
    而乙○○於本院準備及審判程序中亦供稱：甲○○不認識我
    的毒品來源，這次甲○○雖然有看到我的毒品來源，但是因
    為不認識所以他沒有講話，甲○○證述之過程與當天之經過
    大致一致等語（見訴字卷第97、230 頁），可徵甲○○就本
    次毒品交易過程及其不知乙○○海洛因來源之證述要非子虛
    。
  ㈣又觀諸附表貳編號一所示之通訊監察譯文內容，甲○○撥打
    電話向乙○○表示「我要1 」即要1,000 元之海洛因後，兩
    人即相約見面，乙○○並於第二通電話中與甲○○協調見面
    地點後，向甲○○表示「你不是要那個（被告均稱「那個」
    即係指海洛因，【見訴字卷第224 、251 頁】）？」，並未
    見二人有何磋商合資金額、數量之對話，與甲○○上揭證稱
    乙○○並未告知欲一同出資購買海洛因之證述互核相符，復
    考量甲○○於偵查中經檢察官提示相關通訊監察譯文內容後
    可明確區分109 年7 月17日此次為其向乙○○購買海洛因、
    同年7 月25日則為乙○○無償提供海洛因請其施用（見偵一
    卷第77至81頁），就轉讓部分之陳述對乙○○有利，堪認甲
    ○○應無刻意構詞誣陷乙○○而自陷己於偽證罪之虞，其所
    述應屬可採。
  ㈤由上揭甲○○之證述可知，其不知乙○○如何與毒品來源洽
    談毒品價格，亦不知乙○○實際上是否確實有出資、出資金
    額為何、向毒品來源實際所取得之毒品數量為何、交與其之
    毒品數量是否符合該次購買之價量，顯與合資購買毒品者對
    於購買毒品之價格、數量、出資及分得毒品比例等事項會事
    先協議，或事後核算釐清之常情不符。且甲○○既然不認識
    乙○○之毒品來源，顯然無從向乙○○之毒品來源確認乙○
    ○所稱合資情形之真假、金額及數量，倘若發生糾紛時，亦
    無從自行尋找乙○○之毒品來源解決，則其與乙○○合資購
    買毒品之可能性，自然甚低。況甲○○未與乙○○之毒品來
    源接觸，又不認識乙○○之毒品來源，無法自行向乙○○之
    毒品來源購買毒品，從如附表貳編號一所示之通話內容亦可
    看出本次無論是購毒之金額（即甲○○向乙○○提及1,000
    元之金額）、交付毒品之時間及地點（即其等約定於統一超
    商旁巷子碰面），均係由乙○○自行與甲○○洽談，是乙○
    ○不僅控制甲○○本案購買海洛因之管道，使甲○○必須透
    過乙○○始有辦法取得，更係甲○○本案取得海洛因之控管
    者，亦即就甲○○取得之海洛因價量應如何計算、交付，乃
    係由乙○○控制及決定，此種情形，實與事先取得海洛因置
    於身邊，待有人購買後再將之販出之情形並無明顯不同，於
    法律評價上，自屬販賣，而與一般已事先就出資及個人可取
    得數量約定明確，一同向上游購入後，再依約定分配購入毒
    品數量之單純合資情形不同。再縱使乙○○於案發當時亦有
    自己出資向其毒品來源購買海洛因，然乙○○本有施用海洛
    因之習慣，而其既無自行製作海洛因之能力，則其欲販賣海
    洛因與他人，勢必先向其毒品來源購入後，再轉售他人以牟
    利，則其為販賣毒品與他人，於向毒品來源購入毒品同時，
    亦購入自己所要施用者，乃屬正常，亦難因而認係「合資」
    而非販賣。從而，揆諸前揭說明，足認乙○○與甲○○間所
    為之交易毒品，係乙○○自己一人之單獨販賣行為，應屬「
    買賣」而非「合資」之關係。乙○○所辯與甲○○係合資購
    買毒品云云，顯係臨訟卸責之詞，殊難採信。
  ㈥乙○○固另辯稱：甲○○曾向我說過，若我要找毒品來源拿
    毒品要跟他說，他要跟我合資一起去購買云云。惟查，甲○
    ○於本院審判程序中證稱：案發1 個多月前，我有跟乙○○
    說過若他要去找毒品來源拿毒品可以跟我說，我們一起出錢
    去買，他說好，但是本案毒品交易這次，我沒有要跟乙○○
    一起去買毒品，是我要跟他買而已，因為通訊監察譯文裡乙
    ○○都沒有提到要跟我一起去買，我去現場的時候我以為乙
    ○○身上已經有海洛因了等語（見訴字卷第226 、231 至23
    4 頁），佐以本次案發前，係甲○○主動撥打電話與乙○○
    ，向乙○○表示「我要1 」即其要1,000 元之海洛因，業經
    本院說明如前，可知其等固曾相約合資購買毒品，惟距本案
    發生已月餘，且本次係甲○○主動向乙○○索要海洛因，再
    由乙○○提供海洛因給甲○○，並收取價金，與乙○○所述
    其與甲○○說好其要去找毒品來源時再跟甲○○說，並合資
    購買之情形不同，是乙○○上揭所辯，仍無足採。
  ㈦再販賣毒品係違法行為，且近年來政府機關為維護人民健康
    及社會秩序，對於販賣毒品之行為查緝甚嚴，而毒品之價格
    昂貴且取得不易，若販賣毒品予他人卻無利益可得，販賣毒
    品者又豈會甘冒遭查獲後須面臨重刑處罰之風險，耗時費力
    與購毒者聯繫並販售毒品？是衡諸經驗法則及論理法則，在
    有償交易毒品之情形，應可合理認定販毒者係為牟取利益，
    始會甘冒遭查獲之風險販售毒品。查本案雖無證據足資認定
    乙○○販入第一級毒品海洛因之成本價格，是無法確知本案
    販賣海洛因與甲○○所得之實際利潤，然依前開說明，仍可
    認乙○○販賣時，確均有賺取相當之利益，否則當無費時聯
    繫並甘冒重刑風險交易毒品之理，是堪認乙○○本案販賣毒
    品時，確均有營利意圖無訛。
四、綜上所述，本案事證明確，被告上開犯行俱堪認定，均應依
    法論科。
參、論罪科刑：
一、按「行為後法律有變更者，適用行為時之法律。但行為後之
    法律有利於行為人者，適用最有利於行為人之法律」，刑法
    第2 條第1 項定有明文。經查，甲○○為如附表壹編號一所
    示之行為後，毒品危害防制條例第4 條第2 項及同條例第17
    條第2 項規定，均於109 年7 月15日修正生效。修正前該條
    例第4 條第2 項規定：「製造、運輸、販賣第二級毒品者，
    處無期徒刑或7 年以上有期徒刑，得併科新臺幣1 千萬元以
    下罰金。」，修正後則規定：「製造、運輸、販賣第二級毒
    品者，處無期徒刑或10年以上有期徒刑，得併科新臺幣1 千
    5 百萬元以下罰金」，修正後之規定法定刑已有提高，顯未
    較有利於甲○○；另修正前該條例第17條第2 項規定：「犯
    第4 條至第8 條之罪於偵查及審判中均自白者，減輕其刑」
    ，修正後則規定：「犯第4 條至第8 條之罪於偵查及『歷次
    』審判中均自白者，減輕其刑」，依此次修正說明，修正後
    僅限於被告於歷次事實審審級（包括更審、再審或非常上訴
    後之更為審判程序），且於各該審級中，於法官宣示最後辯
    論終結時，均自白陳述始有減輕其刑規定之適用，顯然修正
    後之規定亦未較有利於甲○○。是依刑法第2 條第1 項前段
    規定，就甲○○本案所犯如附表壹編號一所示販賣第二級毒
    品罪行，應整體適用其行為時即修正前毒品危害防制條例第
    4 條第2 項及同條例第17條第2 項之規定。
二、核甲○○就附表壹編號一所為，係犯修正前毒品危害防制條
    例第4 條第2 項之販賣第二級毒品罪；就附表壹編號二至六
    所為，則係犯毒品危害防制條例第4 條第2 項之販賣第二級
    毒品罪；乙○○就附表貳編號一所為，係犯毒品危害防制條
    例第4 條第1 項之販賣第一級毒品罪；就附表貳編號二所為
    ，則係犯毒品危害防制條例第8 條第1 項轉讓第一級毒品罪
    。甲○○於附表壹編號一至六所示時、地販賣前持有第二級
    毒品甲基安非他命之低度行為，乙○○於附表貳編號一、二
    所示時、地販賣、轉讓前持有第一級毒品海洛因之低度行為
    ，分別為其等各該次販賣、轉讓第一、二級毒品之高度行為
    所吸收，均不另論罪。再甲○○所犯如附表壹編號一至六所
    示之6 次販賣第二級毒品犯行、乙○○所犯如附表貳編號一
    、二所示之販賣、轉讓第一級毒品犯行，犯意各別，行為互
    殊，均應予分論併罰。
三、刑之加重減輕事由：
  ㈠依累犯規定加重其刑：
  ⒈甲○○前因施用第二級毒品，經臺灣高雄地方法院（下稱高
    雄地院）以104 年度簡字第2933號判決處有期徒刑4 月確定
    ，又因不能安全駕駛動力交通工具，經高雄地院以105 年度
    交簡字第308 號判決處有期徒刑3 月確定，後上開2 罪經高
    雄地院以105 年度聲字第1227號裁定定應執行有期徒刑6 月
    確定，於105 年8 月26日易科罰金執行完畢，有臺灣高等法
    院被告前案紀錄表1 份在卷可稽（見訴字卷第173 至182 頁
    ）。是甲○○前受有期徒刑執行完畢後，5 年內故意再犯本
    案有期徒刑以上之6 罪，均為累犯，各應依刑法第47條第1
    項規定加重最高本刑，惟因販賣第二級毒品罪法定刑中之無
    期徒刑依刑法第65條第1 項規定不得加重，茲僅就罰金刑與
    有期徒刑部分加重最高本刑；另本院考量甲○○前因施用毒
    品案件，經法院判處罪刑，當知悉毒品所造成傷害非小，竟
    再為本案販賣毒品犯行，足見未從前案刑罰執行中記取教訓
    ，對刑罰反應力不佳，認甲○○本案所犯如均只量處最低本
    刑，勢將難以促成其記取教訓，保持善良品性，且依刑法第
    47條第1 項規定加重其刑，核無司法院大法官釋字第775 號
    解釋意旨所指使被告所受之刑罰超過其所應負擔罪責而失之
    過苛之情形，核諸此等情節，堪認甲○○所犯附表壹編號一
    至六所示各罪，除法定本刑為無期徒刑不得加重外，其餘法
    定刑最低本刑部分亦應依該規定同予加重。
  ⒉乙○○前因施用第二級毒品，經本院以107 年度簡字第2745
    號判決處有期徒刑3 月確定，於108 年10月22日期滿執行完
    畢，有臺灣高等法院被告前案紀錄表1 份在卷可稽（見訴字
    卷第183 至201 頁）。是乙○○前受有期徒刑執行完畢後，
    5 年內故意再犯本案有期徒刑以上之2 罪，均為累犯，各應
    依刑法第47條第1 項規定加重最高本刑，惟因販賣第一級毒
    品罪法定刑中之死刑、無期徒刑依刑法第64條第1 項、第65
    條第1 項規定不得加重，茲僅就販賣第一級毒品罪法定刑中
    之罰金刑與轉讓第一級毒品罪之法定刑加重最高本刑；另本
    院考量乙○○前因施用毒品案件，經法院判處罪刑，當知悉
    毒品所造成傷害非小，竟再為本案販賣、轉讓毒品犯行，足
    見未從前案刑罰執行中記取教訓，對刑罰反應力不佳，認乙
    ○○本案所犯如均只量處最低本刑，勢將難以促成其記取教
    訓，保持善良品性，且依刑法第47條第1 項規定加重其刑，
    核無司法院大法官釋字第775 號解釋意旨所指使被告所受之
    刑罰超過其所應負擔罪責而失之過苛之情形，核諸此等情節
    ，堪認乙○○所犯附表貳編號一至二所示各罪，除法定本刑
    為死刑、無期徒刑不得加重外，其餘法定刑最低本刑部分亦
    應依該規定同予加重。
  ㈡刑之減輕部分：
  ⒈修正前、後毒品危害防制條例第17條第2 項部分：
    按犯毒品危害防制條例第4 條至第8 條之罪於偵查及審判中
    均自白者，減輕其刑，修正前毒品危害防制條例第17條第2
    項定有明文；另按犯同條例第4 條至第8 條之罪於偵查及歷
    次審判中均自白者，減輕其刑，則為毒品危害防制條例第17
    條第2 項所明定。經查，甲○○就其所犯如附表壹編號一所
    示之販賣第二級毒品犯行，於偵查及審判中自白不諱；就其
    所犯如附表壹編號二至六所示之販賣第二級毒品犯行，亦均
    分別於偵查及歷次審判中自白不諱，已如前述，是就其所犯
    上開各罪，爰分別依修正前、後毒品危害防制條例第17條第
    2 項規定減輕其刑。
  ⒉被告本案所犯均無毒品危害防制條例第17條第1 項規定之適
    用：
  ①按毒品危害防制條例第17條第1 項規定所稱「供出毒品來源
    ，因而查獲其他正犯或共犯者」，係指犯罪行為人供出毒品
    來源之對向性正犯，或與其具有共同正犯、共犯（教唆犯、
    幫助犯）關係之毒品由來之人的相關資料，諸如其前手或共
    同正犯、共犯之姓名、年籍、住居所或其他足資辨別之特徵
    等項，使調查或偵查犯罪之公務員得據以對之發動調查或偵
    查程序，並因此而確實查獲其人、其犯行者，始足該當（最
    高法院99年度台上字第2218號判決要旨參照）。
  ②經查，甲○○雖供稱其毒品來源係綽號「鳳梨」之男子，然
    並未提供「鳳梨」之真實姓名、年籍、住所或足資特定該人
    之資料供檢警機關追緝；乙○○雖供稱其毒品來源係綽號「
    矮仔坤」之戴明坤及「黃名健」2 人，但檢、警均未查獲等
    情，有善化分局110 年12月4 日南市警善偵字第1100666538
    號函、高雄市政府警察局岡山分局110 年12月21日高市警岡
    分偵字第11074327800 號函暨檢附之職務報告、訊問筆錄及
    監視器畫面截圖各1 份附卷可參（見訴字卷第127 至153 頁
    ），是被告並未有供出毒品來源，因而查獲其他正犯或共犯
    之情形，自均無從依毒品危害防制條例第17條第1 項之規定
    減輕或免除其刑。
  ⒊刑法第59條規定部分：
  ①按刑之量定，為求個案裁判之妥當性，法律固賦予法院裁量
    權，但此項裁量權之行使，除應依刑法第57條規定，審酌行
    為人及其行為等一切情狀，為整體之評價，並應顧及比例原
    則與平等原則，使罪刑均衡，輕重得宜，以契合社會之法律
    感情。又刑法第59條規定犯罪之情狀可憫恕者，得酌量減輕
    其刑，其所謂「犯罪之情狀」，與同法第57條規定科刑時應
    審酌之一切情狀，並非有截然不同之領域，於裁判上酌減其
    刑時，應就犯罪一切情狀（包括第57條所列舉之10款事項）
    ，予以全盤考量，審酌其犯罪有無可憫恕之事由（即有無特
    殊之原因與環境，在客觀上足以引起一般同情，以及宣告法
    定低度刑，是否猶嫌過重等等），以為判斷（最高法院95年
    度台上字第6157號判決意旨參照）。而販賣第一級毒品罪之
    法定刑為「死刑或無期徒刑；處無期徒刑者，得併科新臺幣
    3 千萬元以下罰金」，然同為販賣第一級毒品之人，其原因
    動機不一，犯罪情節未必盡相同，或有大盤毒梟者，亦有中
    、小盤之分，甚或僅止於吸毒者友儕間為求互通有無之有償
    轉讓者亦有之，其販賣行為所造成危害社會之程度自屬有異
    ，法律科處此類犯罪，所設之法定最低本刑卻同為「無期徒
    刑，得併科新臺幣2 千萬元以下罰金」，不可謂不重，於此
    情形，倘依其情狀處以有期徒刑，即足以懲儆，並可達防衛
    社會之目的者，自非不可依客觀之犯行與主觀之惡性二者加
    以考量其情狀是否有可憫恕之處，適用刑法第59條之規定酌
    量減輕其刑，期使個案裁判之量刑能斟酌至當，符合比例原
    則。
  ②經查，乙○○就附表貳編號一所示販賣第一級毒品海洛因犯
    行，固係無視國家對於杜絕毒品危害之禁令，應予非難，然
    其該次交易金額為1,000 元，尚非甚鉅，交易毒品之數量有
    限，交易次數僅1 次，其行為之犯罪情節相對於長期大量販
    賣毒品之大毒梟而言，對社會治安及國民健康之危害顯然較
    小，且刑罰除制裁之功能外，更寓有教育、感化之目的，使
    誤入歧途而有心改善者，能早日復歸社會，依上開說明，爰
    就其所犯如附表貳編號一所示之販賣第一級毒品罪，依刑法
    第59條規定，酌量減輕其刑。
  ③次查，甲○○就附表壹編號一至六所示販賣第二級毒品甲基
    安非他命犯行部分，衡以修正前毒品危害防制條例第4 條第
    2 項之規定，販賣第二級毒品罪之法定刑為無期徒刑或7 年
    以上有期徒刑，得併科1,000 萬元以下罰金，修正後之法定
    刑為無期徒刑或10年以上有期徒刑，得併科1,500 萬元以下
    罰金，是立法者均已予法院就此部分依行為人犯罪情節之輕
    重為量刑之區隔，又衡諸甲○○販賣第二級毒品，助長毒品
    流竄，對社會秩序造成之妨害非低，本院認其所犯如附表壹
    編號一至六所示犯行在法定刑內量刑，均已符合罪刑相當性
    及比例原則，自無再予適用刑法第59條酌減其刑之必要。辯
    護人以甲○○如附表壹編號一至六所示各次犯行所販售之金
    額為500 元、1,500 元、500 元、500 元、2,000 元、500
    元，金額及數量不多，僅賺取量差供自己施用，且均販售與
    同一人，應係朋友間互通有無之偶發轉售行為，非有廣大之
    銷售網絡，所得利益微少，情節尚屬輕微，確屬情輕法重，
    請依刑法第59條規定減輕其刑等語為甲○○辯護，尚難憑採
    。
  ⒋綜上，乙○○所犯如附表貳編號一所示販賣第一級毒品罪部
    分，有累犯之加重事由及刑法第59條之減輕事由，爰依刑法
    第71條第1 項之規定，先加後減輕之（死刑、無期徒刑部分
    不予加重）。
四、爰審酌甲○○明知甲基安非他命係列管之第二級毒品，乙○
    ○明知海洛因係列管之第一級毒品，使用容易成癮，濫行施
    用，非但戕害身體健康甚鉅，而因其成癮性，常使施用者經
    濟地位發生實質改變而處於劣勢，容易造成家庭破裂戕害國
    力，為國家嚴格查禁之違禁物，仍不顧所可能衍生之損害，
    甲○○恣意販賣甲基安非他命，乙○○則恣意販賣、轉讓海
    洛因，其等販賣、轉讓之行為，已助長毒品流通，致生危害
    於社會及他人身體健康，又其等除前開構成累犯部分不予重
    複評價外，於犯本案犯行前，均曾因施用毒品，而遭法院裁
    定觀察、勒戒及判處徒刑，此有臺灣高等法院被告前案紀錄
    表2 份在卷可佐（見訴字卷第173 至201 頁），竟仍不知禁
    絕遠離毒品而再犯本案，實應給予相當非難，併斟酌其等各
    次販賣第一、二級毒品之金額；另考量甲○○犯後自始坦承
    全部犯行，態度尚佳，乙○○犯後直至本院審判程序中始坦
    承轉讓海洛因部分犯行之犯後態度，兼衡甲○○自陳高中肄
    業之智識程度、需扶養父母、從事營造工、日薪1,500 元、
    月收入約30,000至40,000元、手曾斷過之家庭生活、經濟及
    健康狀況暨乙○○自陳國中畢業之智識程度、喪偶、需扶養
    3 名未成年子女、入監前從事捕魚業、下水一次1,500 元、
    為低收入戶、患有精神疾病之家庭生活、經濟及健康狀況（
    見訴字卷第252 頁）等一切情狀，就其等所犯如附表壹編號
    一至六、附表貳編號一至二所示之犯行，分別量處如各該表
    「宣告刑及沒收」欄所示之刑。
五、又按數罪併罰之定應執行之刑，係出於刑罰經濟與責罰相當
    之考量，並非予以犯罪行為人或受刑人不當之利益，相較於
    刑法第57條所定科刑時應審酌之事項係對一般犯罪行為之裁
    量，定應執行刑之宣告，乃對犯罪行為人本身及所犯各罪之
    總檢視，除應考量行為人所犯數罪反應出之人格特性，並應
    權衡審酌行為人之責任與整體刑法目的及相關刑事政策，在
    量刑權之法律拘束性原則下，依刑法第51條第5 款之規定，
    採限制加重原則，以宣告各刑中之最長期為下限，各刑合併
    之刑期為上限，但不得逾30年，資為量刑自由裁量權之外部
    界限，並應受法秩序理念規範之比例原則、平等原則、責罰
    相當原則、重複評價禁止原則等自由裁量權之內部抽象價值
    要求界限之支配，使以輕重得宜，罰當其責，俾符合法律授
    與裁量權之目的，以區別數罪併罰與單純數罪之不同，兼顧
    刑罰衡平原則（最高法院101 年度台抗字第461 號裁定要旨
    參照）。本院審酌甲○○本案所犯各罪均係販賣第二級毒品
    罪，罪質相同，販賣之次數為6 次，販賣之對象均為同一人
    ，且販賣之時間集中在109 年7 月1 日至同年9 月14日間，
    犯罪時間間隔尚非甚久，販賣所得之價值亦非甚鉅；乙○○
    本案所犯各罪分別係販賣、轉讓第一級毒品罪，罪質相近，
    其販賣、轉讓之次數均為1 次，對象均為同一人，且犯罪時
    間均係在109 年7 月間，販賣所得之價值亦非甚鉅等情，並
    考量甲○○犯後坦承犯行，態度尚佳，且減少其犯行所生司
    法資源之耗費，乙○○就轉讓第一級毒品罪部分終能坦承犯
    行之犯後態度，復衡酌被告日後仍有回歸社會生活之必要，
    及前所揭示之限制加重原則，爰就甲○○本案所犯6 罪，合
    併定如主文第1 項所示之應執行刑，就乙○○本案所犯2 罪
    ，合併定如主文第2 項所示之應執行刑。
六、沒收部分：
  ㈠宣告沒收者：
  ⒈按犯第4 條、第8 條之罪者，其供犯罪所用之物，不問屬於
    犯罪行為人與否，均沒收之，毒品危害防制條例第19條第1
    項定有明文。次按犯罪所得，屬於犯罪行為人者，沒收之，
    刑法第38條之1 第1 項本文亦有明定。而就販賣毒品所得之
    對價，不問其中成本若干，利潤多少，均應全部諭知沒收，
    以徹底杜絕行為人貪取暴利之誘因。故販賣毒品罪所取得之
    對價，不能與一般正常之營利事業僅計算其營利所得之情形
    相提並論，不問其原屬供販賣所用之成本或因此所得之利潤
    ，應概予沒收（最高法院91年度台上字第2419號、96年度台
    上字第3247號判決意旨參照）。
  ⒉經查，扣案三星牌行動電話（含門號0000000000號SIM 卡1
    張、IMEI碼：000000000000000/03、000000000000000/03號
    ）1 支，係甲○○所有，且係其於犯如附表壹各編號所示各
    次販賣毒品犯行時，用以聯繫購毒者時所使用之行動電話等
    節，茲據其自陳明確（見訴字卷第96頁），故就該行動電話
    及SIM 卡應依毒品危害防制條例第19條第1 項規定，分別在
    甲○○所犯如附表壹各編號所示之各次犯行之罪刑中宣告沒
    收。
  ⒊次查，未扣案之門號0000000000號SIM 卡1 張及所搭配使用
    之不詳廠牌行動電話1 支，均係乙○○所有，茲據其自陳明
    確（見訴字卷第97、247 頁），雖未據扣案，然上開門號及
    行動電話，分別係供其於附表貳各編號所示販賣、轉讓毒品
    時聯繫甲○○所用，又卷內查無確切實證可認上開門號SIM
    卡及行動電話業已滅失而無宣告沒收之必要，故此部分仍依
    毒品危害防制條例第19條第1 項規定，於其所犯相關各罪之
    罪刑中宣告沒收，並於全部或一部不能沒收或不宜執行沒收
    時，追徵其價額。
  ⒋再查，甲○○就附表壹編號一至六所示各次販賣第二級毒品
    之對價分別為500 元、1,500 元、500 元、500 元、1,500
    元、500 元，其中除如附表壹編號五所示販賣毒品對價中之
    500 元及如附表壹編號六所示販賣毒品對價之500 元未經收
    取外，皆經其收取，乙○○就附表貳編號一所示販賣第一級
    毒品之對價即總面額價值1,000 元之振興三倍券業經其收取
    ，已經本院認定如前，依前開說明，乃屬其等所有且係其等
    各該次犯罪之犯罪所得，為避免其等坐享犯罪所得，縱均未
    扣案，就被告已收取之販毒所得，仍皆應依刑法第38條之1
    第1 項本文、第3 項規定，於其等所犯各罪之罪刑中宣告沒
    收，於全部或一部不能沒收或不宜執行沒收時，追徵其價額
    。
據上論斷，應依刑事訴訟法第299 條第1 項前段，修正前毒品危
害防制條例第4 條第2 項、第17條第2 項、毒品危害防制條例第
4 條第1 項、第2 項、第8 條第1 項、第17條第2 項、第19條第
1 項，刑法第2 條第1 項本文、第11條、第47條第1 項、第59條
、第51條第5 款、第38條之1 第1 項本文、第3 項、第40條之2
第1 項，判決如主文。
本案經檢察官黃楷中提起公訴，檢察官彭斐虹到庭執行職務。
中    華    民    國  111     年    2     月    17    日
                  刑事第七庭  審判長法  官  周佑倫
 
                                    法  官  林新益
 
                                    法  官  蔡宜靜
以上正本證明與原本無異。
如不服本判決應於收受送達後20日內向本院提出上訴書狀，並應
敘述具體理由；如未敘述上訴理由者，應於上訴期間屆滿後20日
內向本院補提理由書（均須按他造當事人之人數附繕本）「切勿
逕送上級法院」。
中    華    民    國   111    年    2     月    21    日
                                    書記官  鄧思辰
 
附錄本判決論罪之法條：
修正前毒品危害防制條例第4 條第2 項
製造、運輸、販賣第二級毒品者，處無期徒刑或七年以上有期徒
刑，得併科新臺幣一千萬元以下罰金。
 
毒品危害防制條例第4 條第1 項、第2 項
製造、運輸、販賣第一級毒品者，處死刑或無期徒刑；處無期徒
刑者，得併科新臺幣三千萬元以下罰金。
製造、運輸、販賣第二級毒品者，處無期徒刑或十年以上有期徒
刑，得併科新臺幣一千五百萬元以下罰金。
 
毒品危害防制條例第8 條第1 項
轉讓第一級毒品者，處一年以上七年以下有期徒刑，得併科新臺
幣一百萬元以下罰金。
 
附表壹 
┌──┬───┬───────┬───────┬──────────┬───────┐
│編號│購毒者│   交易時間   │   交易方式   │  通訊監察譯文出處  │ 宣告刑及沒收 │
│    │      │   （民國）   │              │                    │              │
│    │      ├───────┤              │                    │              │
│    │      │   交易地點   │              │                    │              │
├──┼───┼───────┼───────┼──────────┼───────┤
│一  │乙○○│109 年7 月1 日│乙○○於民國10│警一卷第63至65頁    │甲○○販賣第二│
│    │      │14時30分後30分│9 年7 月1 日12│                    │級毒品，累犯，│
│    │      │鐘內之某時許（│時9 分、12時49│                    │處有期徒刑參年│
│    │      │起訴書原載109 │分、14時30分許│                    │柒月。        │
│    │      │年7 月17日，經│，以其持用之門│                    │扣案三星牌行動│
│    │      │檢察官當庭更正│號0000000000號│                    │電話壹支（含門│
│    │      │為109 年7 月1 │行動電話，與持│                    │號○九六六七九│
│    │      │日）          │用門號00000000│                    │六二七九號SIM │
│    │      ├───────┤79號行動電話之│                    │卡壹張，IMEI碼│
│    │      │甲○○位於高雄│甲○○聯繫交易│                    │：三五四○三七│
│    │      │市永安區保安路│毒品事宜後，吳│                    │六七○一五○八│
│    │      │6 巷149 號之住│志峰再於左列時│                    │五三/ ○三、三│
│    │      │處            │、地，販賣價值│                    │五四○三八○七│
│    │      │              │新臺幣（下同）│                    │○一五○八五一│
│    │      │              │500 元之甲基安│                    │/ ○三號）沒收│
│    │      │              │非他命1 包與蘇│                    │；未扣案犯罪所│
│    │      │              │上瑀，並當場收│                    │得新臺幣伍佰元│
│    │      │              │取價金。      │                    │沒收，於全部或│
│    │      │              │              │                    │一部不能沒收或│
│    │      │              │              │                    │不宜執行沒收時│
│    │      │              │              │                    │，追徵其價額。│
├──┼───┼───────┼───────┼──────────┼───────┤
│二  │乙○○│109 年8 月15日│甲○○於109 年│警一卷第73至75頁    │甲○○販賣第二│
│    │      │20時45分後30分│8 月15日18時19│                    │級毒品，累犯，│
│    │      │鐘內之某時許  │分、18時22分、│                    │處有期徒刑伍年│
│    │      ├───────┤20時45分許，以│                    │參月。        │
│    │      │甲○○上開住處│其持用之門號09│                    │扣案三星牌行動│
│    │      │              │00000000號行動│                    │電話壹支（含門│
│    │      │              │電話，與使用07│                    │號○九六六七九│
│    │      │              │0000000 號市內│                    │六二七九號SIM │
│    │      │              │電話之乙○○聯│                    │卡壹張，IMEI碼│
│    │      │              │繫交易毒品事宜│                    │：三五四○三七│
│    │      │              │後，甲○○再於│                    │六七○一五○八│
│    │      │              │左列時、地，販│                    │五三/ ○三、三│
│    │      │              │賣價值1,500 元│                    │五四○三八○七│
│    │      │              │之甲基安非他命│                    │○一五○八五一│
│    │      │              │1 包與乙○○，│                    │/ ○三號）沒收│
│    │      │              │並當場收取價金│                    │；未扣案犯罪所│
│    │      │              │。            │                    │得新臺幣壹仟伍│
│    │      │              │              │                    │佰元沒收，於全│
│    │      │              │              │                    │部或一部不能沒│
│    │      │              │              │                    │收或不宜執行沒│
│    │      │              │              │                    │收時，追徵其價│
│    │      │              │              │                    │額。          │
├──┼───┼───────┼───────┼──────────┼───────┤
│三  │乙○○│109 年8 月25日│甲○○於109 年│警一卷第75頁        │甲○○販賣第二│
│    │      │19時31分後30分│8 月25日19時28│                    │級毒品，累犯，│
│    │      │鐘內之某時許  │分、19時31分許│                    │處有期徒刑伍年│
│    │      ├───────┤，以其持用之門│                    │壹月。        │
│    │      │高雄市永安區永│號0000000000號│                    │扣案三星牌行動│
│    │      │華路15號之中華│行動電話，與使│                    │電話壹支（含門│
│    │      │郵政股份有限公│用000000000 號│                    │號○九六六七九│
│    │      │司高雄永安郵局│市內電話之蘇上│                    │六二七九號SIM │
│    │      │（下稱高雄永安│瑀聯繫交易毒品│                    │卡壹張，IMEI碼│
│    │      │郵局）旁      │事宜後，甲○○│                    │：三五四○三七│
│    │      │              │再於左列時、地│                    │六七○一五○八│
│    │      │              │，販賣價值500 │                    │五三/ ○三、三│
│    │      │              │元之甲基安非他│                    │五四○三八○七│
│    │      │              │命1 包與乙○○│                    │○一五○八五一│
│    │      │              │，並當場收取價│                    │/ ○三號）沒收│
│    │      │              │金。          │                    │；未扣案犯罪所│
│    │      │              │              │                    │得新臺幣伍佰元│
│    │      │              │              │                    │沒收，於全部或│
│    │      │              │              │                    │一部不能沒收或│
│    │      │              │              │                    │不宜執行沒收時│
│    │      │              │              │                    │，追徵其價額。│
├──┼───┼───────┼───────┼──────────┼───────┤
│四  │乙○○│109 年8 月26日│乙○○於109 年│警一卷第75至77頁    │甲○○販賣第二│
│    │      │20時17分後30分│8 月26日19時2 │                    │級毒品，累犯，│
│    │      │鐘內之某時許  │分、20時17分許│                    │處有期徒刑伍年│
│    │      ├───────┤，以其使用之07│                    │壹月。        │
│    │      │高雄永安郵局旁│0000000 號市內│                    │扣案三星牌行動│
│    │      │              │電話，與持用門│                    │電話壹支（含門│
│    │      │              │號0000000000號│                    │號○九六六七九│
│    │      │              │行動電話之吳志│                    │六二七九號SIM │
│    │      │              │峰聯繫交易毒品│                    │卡壹張，IMEI碼│
│    │      │              │事宜後，甲○○│                    │：三五四○三七│
│    │      │              │再於左列時、地│                    │六七○一五○八│
│    │      │              │，販賣價值500 │                    │五三/ ○三、三│
│    │      │              │元之甲基安非他│                    │五四○三八○七│
│    │      │              │命1 包與乙○○│                    │○一五○八五一│
│    │      │              │，並當場收取價│                    │/ ○三號）沒收│
│    │      │              │金。          │                    │；未扣案犯罪所│
│    │      │              │              │                    │得新臺幣伍佰元│
│    │      │              │              │                    │沒收，於全部或│
│    │      │              │              │                    │一部不能沒收或│
│    │      │              │              │                    │不宜執行沒收時│
│    │      │              │              │                    │，追徵其價額。│
├──┼───┼───────┼───────┼──────────┼───────┤
│五  │乙○○│109 年9 月12日│乙○○於109 年│警一卷第77至79頁    │甲○○販賣第二│
│    │      │14時23分後30分│9 月12日13時44│                    │級毒品，累犯，│
│    │      │鐘內之某時許（│分、14時18分、│                    │處有期徒刑伍年│
│    │      │起訴書原載18時│14時23分許，以│                    │參月。        │
│    │      │11分後30分鐘內│其持用之門號09│                    │扣案三星牌行動│
│    │      │之某時許，經檢│00000000號行動│                    │電話壹支（含門│
│    │      │察官當庭更正為│電話，與持用門│                    │號○九六六七九│
│    │      │14時23分後30分│號0000000000號│                    │六二七九號SIM │
│    │      │鐘內之某時許）│行動電話之吳志│                    │卡壹張，IMEI碼│
│    │      ├───────┤峰聯繫交易毒品│                    │：三五四○三七│
│    │      │甲○○上開住處│事宜後，甲○○│                    │六七○一五○八│
│    │      │附近          │再於左列時、地│                    │五三/ ○三、三│
│    │      │              │，販賣價值2,00│                    │五四○三八○七│
│    │      │              │0 元之甲基安非│                    │○一五○八五一│
│    │      │              │他命1 包與蘇上│                    │/ ○三號）沒收│
│    │      │              │瑀，並當場收取│                    │；未扣案犯罪所│
│    │      │              │1,500 元價金，│                    │得新臺幣壹仟伍│
│    │      │              │剩餘500 元價金│                    │佰元沒收，於全│
│    │      │              │迄未收取。    │                    │部或一部不能沒│
│    │      │              │              │                    │收或不宜執行沒│
│    │      │              │              │                    │收時，追徵其價│
│    │      │              │              │                    │額。          │
├──┼───┼───────┼───────┼──────────┼───────┤
│六  │乙○○│109 年9 月14日│甲○○於109 年│警一卷第81頁        │甲○○販賣第二│
│    │      │18時47分後30分│9 月14日18時47│                    │級毒品，累犯，│
│    │      │鐘內之某時許  │分許，以其持用│                    │處有期徒刑伍年│
│    │      ├───────┤之門號00000000│                    │壹月。        │
│    │      │甲○○上開住處│79號行動電話，│                    │扣案三星牌行動│
│    │      │              │與使用00000000│                    │電話壹支（含門│
│    │      │              │1 號市內電話之│                    │號○九六六七九│
│    │      │              │乙○○聯繫交易│                    │六二七九號SIM │
│    │      │              │毒品事宜後，吳│                    │卡壹張，IMEI碼│
│    │      │              │志峰再於左列時│                    │：三五四○三七│
│    │      │              │、地，販賣價值│                    │六七○一五○八│
│    │      │              │500 元之甲基安│                    │五三/ ○三、三│
│    │      │              │非他命1 包與蘇│                    │五四○三八○七│
│    │      │              │上瑀，惟迄未收│                    │○一五○八五一│
│    │      │              │取價金。      │                    │/ ○三號）沒收│
│    │      │              │              │                    │。            │
└──┴───┴───────┴───────┴──────────┴───────┘
 
附表貳
┌──┬───┬───────┬───────┬──────────────┐
│編號│購毒者│交易/ 轉讓時間│交易/ 轉讓方式│        宣告刑及沒收        │
│    │/ 受讓│   （民國）   │              │                            │
│    │者    ├───────┤              │                            │
│    │      │交易/ 轉讓地點│              │                            │
├──┼───┼───────┼───────┼──────────────┤
│一  │甲○○│109 年7 月17日│甲○○於民國10│乙○○販賣第一級毒品，累犯，│
│    │      │19時8 分稍後之│9 年7 月17日16│處有期徒刑拾伍年捌月。      │
│    │      │某時許        │時54分、18時52│未扣案不詳廠牌行動電話壹支（│
│    │      ├───────┤分、19時4 分、│含門號○○○○○○○○○○號│
│    │      │高雄市永安區某│19時8 分許，以│SIM 卡壹張）及未扣案犯罪所得│
│    │      │統一便利商店旁│其持用之門號09│即總面額新臺幣壹仟元之振興三│
│    │      │之巷子內      │00000000號行動│倍券均沒收，於全部或一部不能│
│    │      │              │電話，與持用門│沒收或不宜執行沒收時，追徵其│
│    │      │              │號0000000000號│價額。                      │
│    │      │              │行動電話之蘇上│                            │
│    │      │              │瑀聯繫交易毒品│                            │
│    │      │              │事宜後，乙○○│                            │
│    │      │              │再於左列時、地│                            │
│    │      │              │，販賣新臺幣（│                            │
│    │      │              │下同）1,000 元│                            │
│    │      │              │之海洛因1 包與│                            │
│    │      │              │甲○○，並當場│                            │
│    │      │              │收取總面額價值│                            │
│    │      │              │1,000 元之振興│                            │
│    │      │              │三倍券。      │                            │
│    ├───┴───────┴───────┴──────────────┤
│    │通訊監察譯文內容（A為甲○○、B為乙○○）                            │
│    ├──────────────────────────────────┤
│    │1.通話時間：109 年7 月17日16時54分2 秒（A撥打給B）                  │
│    │  A：你有目唷？                                                     │
│    │  B：等一下，還要出去。剩一包。                                     │
│    │  A：因為我跟你說，那個三倍券，「文宏」欠我2500元，聽懂嗎？         │
│    │  B：我又沒有說甚麼。                                               │
│    │  A：你這次，因為那天感覺對你抱歉。「我要1」，看等下怎麼處理。      │
│    │  B：你說甚麼？                                                     │
│    │  A：「1啦」，你在（應為「再」）看怎麼處理。                        │
│    │  B：喔，你用三倍券唷。沒有那個唷。三倍券我都給別人了。             │
│    │  A：你很過分，我剛去做1天而已。                                    │
│    │  B：三倍券是只能折抵2500元而已唷。                                 │
│    │  A：等一下看怎樣你再打給我。                                       │
│    │  B：好啦。                                                         │
│    │2.通話時間：109 年7 月17日18時52分43秒（B撥打給A）                  │
│    │  B：你在哪裡？                                                     │
│    │  A：我在家。                                                       │
│    │  B：我在家捏。                                                     │
│    │  A：我過去。                                                       │
│    │  B：別進來唷。                                                     │
│    │  A：了解。                                                         │
│    │  B：外面躲很多人，看到你會怕。大家都認識你。                       │
│    │  A：我知道啦。                                                     │
│    │  B：你如果要進來從後門。                                           │
│    │  A：還是你要出來。                                                 │
│    │  B：OK。                                                           │
│    │  A：不然你來我這裡。                                               │
│    │  B：不要讓我跑那麼遠，我剛從外面回來。                             │
│    │  A：我拿那個給你，要嗎？                                           │
│    │  B：怎樣？                                                         │
│    │  A：三倍券要拿給你嗎？                                             │
│    │  B：嗯呀，你不是說。                                               │
│    │  A：好啦，留幾百給我。沒關係啦，見面再說。                         │
│    │  B：你不是要「那個」。                                             │
│    │  A：沒關係，那我要去哪裡？                                         │
│    │  B：隨便壓，不然你要到的時候，在7-11旁邊的巷子進去就可以了。好嗎？ │
│    │  A：好。不然烏橋好了。                                             │
│    │  B：不要讓我騎出去啦。                                             │
│    │  A：好，7-11，馬上過去。                                           │
│    │  B：謝謝。                                                         │
│    │3.通話時間：109 年7 月17日19時4 分18秒（A撥打給B）                  │
│    │  A：喂。                                                           │
│    │  B：我出去。                                                       │
│    │  A：出門了唷。                                                     │
│    │  B：我出去。                                                       │
│    │4.通話時間：109 年7 月17日19時8 分17秒（B撥打給A）                  │
│    │  A：喂。                                                           │
│    │  B：你在哪裡？                                                     │
│    │  A：我在7-11。                                                     │
│    │  B：7-11旁邊可以彎進來。有嗎？                                     │
│    │  A：甚麼？                                                         │
│    │  B：7-11再過來有一條可以彎進來。                                   │
│    │  A：我聽不懂你說甚麼。                                             │
│    │  B：7-11再過來有一條可以彎進來。我在這裡。                         │
│    │  A：喔好。                                                         │
├──┼───┬───────┬───────┬──────────────┤
│二  │甲○○│109 年7 月25日│乙○○於109 年│乙○○轉讓第一級毒品，累犯，│
│    │      │23時40分許（起│7 月25日18時24│處有期徒刑壹年參月。        │
│    │      │訴書原載23時37│分、19時2 分、│未扣案不詳廠牌行動電話壹支（│
│    │      │分許，經檢察官│19時7 分、19時│含門號○○○○○○○○○○號│
│    │      │當庭更正為23時│8 分、19時22分│SIM 卡壹張）沒收，於全部或一│
│    │      │40分許）      │、19時37分、19│部不能沒收或不宜執行沒收時，│
│    │      ├───────┤時43分、19時46│追徵其價額。                │
│    │      │乙○○位於高雄│分、20時1 分、│                            │
│    │      │市永安區忠孝街│23時37分許，以│                            │
│    │      │6 巷17之2 住處│其持用之門號09│                            │
│    │      │              │00000000號行動│                            │
│    │      │              │電話，與持用門│                            │
│    │      │              │號0000000000號│                            │
│    │      │              │行動電話之吳志│                            │
│    │      │              │峰聯繫後，再於│                            │
│    │      │              │左列時、地，轉│                            │
│    │      │              │讓海洛因1 包（│                            │
│    │      │              │無證據證明純質│                            │
│    │      │              │淨重達5 公克以│                            │
│    │      │              │上）與甲○○。│                            │
│    ├───┴───────┴───────┴──────────────┤
│    │通訊監察譯文內容（A為甲○○、B為乙○○）                            │
│    ├──────────────────────────────────┤
│    │1.通話時間：109 年7 月25日18時24分3 秒（B撥打給A）                  │
│    │  B：喂，志峰你在哪裡？                                             │
│    │  A：我在公司。                                                     │
│    │  B：你回來了唷。                                                   │
│    │  A：怎麼了？                                                       │
│    │  B：我朋友要來，看你要不要過來？                                   │
│    │  A：「女生」？                                                     │
│    │  B：是。                                                           │
│    │  A：「女生」肯定要的。                                             │
│    │  B：你來我家。快點。                                               │
│    │  A：等一下。                                                       │
│    │  B：你沒有過來，我怎麼那個。                                       │
│    │  A：我還在公司，等一下。                                           │
│    │  B：等一下就來不及了。                                             │
│    │  A：我人還在公司。                                                 │
│    │  B：他半小時就到了。                                               │
│    │  A：喔好。                                                         │
│    │2.通話時間：109 年7 月25日19時2 分2 秒（A撥打給B）                  │
│    │  B：喂，你不是要來？                                               │
│    │  A：他到了嗎？                                                     │
│    │  B：你不來唷？                                                     │
│    │  A：等一下過去，剛剛在忙。                                         │
│    │  B：你人在哪？                                                     │
│    │  A：我回去打給你。                                                 │
│    │  B：不用了。                                                       │
│    │3.通話時間：109 年7 月25日19時7 分23秒（A撥打給B）                  │
│    │  A：你說甚麼我完全聽不懂。                                         │
│    │  B：過來還多久？                                                   │
│    │  A：大約15分鐘吧，可以嗎？                                         │
│    │  B：他還沒來，差不多要到了。                                       │
│    │  A：好啦，15分鐘就到了。                                           │
│    │4.通話時間：109 年7 月25日19時8 分4 秒（A撥打給B）                  │
│    │  B：怎樣？                                                         │
│    │  A：手機按到。                                                     │
│    │  B：你不是要過來，快點。                                           │
│    │  A：好啦。                                                         │
│    │5.通話時間：109 年7 月25日19時22分1 秒（B撥打給A）                  │
│    │  A：喂，快到了啦。快到永安門了。                                   │
│    │  B：快點快點，他人到了，我現在要騎出來。我在派出所外面這裡等你。   │
│    │  A：好。                                                           │
│    │6.通話時間：109 年7 月25日19時37分31秒（A撥打給B）                  │
│    │  A：喂，你不是回去了嗎？                                           │
│    │  B：還沒，等一下啦。他就載我出去。                                 │
│    │  A：好啦。                                                         │
│    │  B：你就在家等我一下。                                             │
│    │7.通話時間：109 年7 月25日19時43分57秒（A撥打給B）                  │
│    │  A：我在你家。                                                     │
│    │  B：我要回去了。                                                   │
│    │  A：我女朋友在找。                                                 │
│    │8.通話時間：109 年7 月25日19時43分57秒（A撥打給B）                  │
│    │  B：喂。                                                           │
│    │  A：我在你家。                                                     │
│    │  B：我知道，我要回去了。                                           │
│    │9.通話時間：109 年7 月25日19時46分23秒（B撥打給A）                  │
│    │  B：你有去投嗎？                                                   │
│    │  A：沒有。                                                         │
│    │  B：麻煩你一下。                                                   │
│    │10.通話時間：109 年7 月25日20時1 分29秒（A撥打給B）                 │
│    │  A：以後「女生」的不要打給我。                                     │
│    │  B：好。                                                           │
│    │11.通話時間：109 年7 月25日23時26分48秒（A撥打給B）                 │
│    │  A：你有空嗎？                                                     │
│    │  B：怎樣？                                                         │
│    │  A：要那個。                                                       │
│    │  B：要過去嗎？                                                     │
│    │  A：恩。                                                           │
│    │  B：喔。                                                           │
│    │  A：好。                                                           │
│    │12.通話時間：109 年7 月25日23時37分1 秒（A撥打給B）                 │
│    │  A：你家隔壁在做礁。                                               │
│    │  B：後面。                                                         │
│    │  A：好，後面。                                                     │
│    │  B：我3分鐘到。                                                    │
└──┴──────────────────────────────────┘
 
┌────────────────────────────┐
│卷證目錄對照表                                          │
│1.臺南市政府警察局善化分局南市警善警偵字第1100421023號卷│
│  ，稱警一卷。                                          │
│2.臺南市政府警察局善化分局南市警善警偵字第1100421027號卷│
│  ，稱警二卷。                                          │
│3.臺灣橋頭地方檢察署110 年度偵字第10811號卷，稱偵一卷。 │
│4.本院110 年度訴字第357 號卷，稱訴字卷。                │
└────────────────────────────┘